# Reunião 02 - 05.09.2023

## Local

Reunião realizada no Microsoft Teams.

## Participantes

* [Gabriel da Silva Rosa](https://github.com/gabrielrosa09)        
* [Gabriel Pessoa Zaranza](https://github.com/GZaranza)         
* [Izabella Alves Pereira](https://github.com/izabellaalves)
* [Lucas De Oliveira Dias Marques Ferreira](https://github.com/LucasOliveiraDiasMarquesFerreira)     
* [Lucas Ribeiro de Souza](https://github.com/lucassouzs)         
* [Lucas Victor Ferreira de Araújo](https://github.com/Lucas13032003)
* [Zenilda Pedrosa Vieira](https://github.com/zenildavieira)       
  
## Início e término

|	             |Hora de Início  |Hora de Término  |
|--------------|:--------------:|:---------------:|
|Previsto:     |     20:00     |      20:45      |
|Realizado:    |     20:22      |        21:07    |

## Pauta

* Avaliar os sites pesquisados
* Definir o site do projeto
* Distribuir as tarefas da primeira sprint

## Tarefas

|Tarefa                                          |Responsável                    |
|------------------------------------------------|:-----------------------------:|
|Documento planejamento e cronograma detalhado das atividades do projeto|[Gabriel da Silva Rosa](https://github.com/gabrielrosa09) e [Zenilda Pedrosa Vieira](https://github.com/zenildavieira)                 |
|Documento Processo de Design |[Gabriel Pessoa Zaranza](https://github.com/GZaranza), [Izabella Alves Pereira](https://github.com/izabellaalves) e [Lucas Ribeiro de Souza](https://github.com/lucassouzs)                  |
|Documento equipe e heatmap de disponibilidade dos integrantes|[Izabella Alves Pereira](https://github.com/izabellaalves)                  |
|Documento ferramentas do projeto|[Lucas De Oliveira Dias Marques Ferreira](https://github.com/LucasOliveiraDiasMarquesFerreira)  |
|Documento lista de site avalidados|Todos                 |
|Documento site escolhido|[Lucas Victor Ferreira de Araújo](https://github.com/Lucas13032003)         |
|Planejamento e cronograma detalhado das atividades do projeto|[Zenilda Pedrosa Vieira](https://github.com/zenildavieira)                  |


*Tabela 1 - Atividades a serem desenvolvidas.*

## Conclusão
Nesta reunião foi definido que o site selecionado para o projeto será o NotaLegal e foram distribuidas as atividades da Entrega 1 do projeto que deverão ser entregues dia 15/09/2023. Nesse mesmo dia será gravado o vídeo da primeira apresentação do projeto.

## Link da Gravação

[IHC - Reunião 02](https://youtu.be/82IBXCtW7Bg)

## Histórico de Versão

|Versão|Data|Descrição|Autor|Revisor|
|:----:|----|---------|:-----:|:-------:|
|`1.0`|06/09/2023|Criação do documento|[Gabriel Pessoa Zaranza](https://github.com/GZaranza)|[Lucas Ribeiro de Souza](https://github.com/lucassouzs)|
|`1.1`|14/09/2023|Adição do link da Reunião|[Lucas Ribeiro de Souza](https://github.com/lucassouzs)|[Lucas De Oliveira Dias Marques Ferreira](https://github.com/LucasOliveiraDiasMarquesFerreira)|
