# Reunião 03 - 13.09.2023

## Local

Reunião realizada no Microsoft Teams.

## Participantes

* [Gabriel Rosa](https://github.com/gabrielrosa09)        
* [Gabriel Zaranza](https://github.com/GZaranza)         
* [Izabella Alves](https://github.com/izabellaalves)
* [Lucas De Oliveira](https://github.com/LucasOliveiraDiasMarquesFerreira)     
* [Lucas Ribeiro](https://github.com/lucassouzs)         
* [Lucas Victor](https://github.com/Lucas13032003)
* [Zenilda Vieira](https://github.com/zenildavieira)          
  
## Início e término

|	             |Hora de Início  |Hora de Término  |
|--------------|:--------------:|:---------------:|
|Previsto:     |    20h       |        20:45    |
|Realizado:    |     20h      |       20:27     |

## Pauta

- Verificar como está o andamento dos artefatos que estão sendo produzidos durante a sprint.

## Tarefas

|Tarefa                                          |Responsável                    |
|------------------------------------------------|:-----------------------------:|
|Continuar trabalhando no cronograma|[Gabriel Rosa](https://github.com/gabrielrosa09)                   |
|Continuar trabalhando no processo de design|[Gabriel Zaranza](https://github.com/GZaranza)                  |
|Continuar trabalhando no processo de design|[Izabella Alves](https://github.com/izabellaalves)                  |
|Continuar trabalhando nas ferramentas|[Lucas De Oliveira](https://github.com/LucasOliveiraDiasMarquesFerreira)  |
|Continuar trabalhando no processo de design|[Lucas Ribeiro](https://github.com/lucassouzs)                       |
|Continuar trabalhando no documento de site escolhido|[Lucas Victor](https://github.com/Lucas13032003)         |
|Continuar trabalhando no cronograma|[Zenilda Vieira](https://github.com/zenildavieira)                  |


*Tabela 1 - Atividades a serem desenvolvidas.*

## Conclusão

Todos os artefatos estão sendo construídos e foram validados pelo grupo na reunião de hoje. Os artefatos devem ser entregues até a próxima quarta-feira (20/09/2023), para que sejam revisados novamente antes da gravação.

## Link da Gravação

[IHC - Reunião 03](https://youtu.be/Apt_5SeyBb8)

## Histórico de Versão

|Versão|Data|Descrição|Autor|Revisor|
|:----:|----|---------|:-----:|:-------:|
|`1.0`|13/09/2023|Criação do documento|[Izabella Alves](https://github.com/izabellaalves)|[Lucas Victor](https://github.com/Lucas13032003)|
|`1.1`|14/09/2023|Adição do link da Reunião|[Lucas Ribeiro](https://github.com/lucassouzs)|[Lucas De Oliveira](https://github.com/LucasOliveiraDiasMarquesFerreira)|
