# Reunião 10 - 18.10.2023

## Local

Reunião realizada no Microsoft Teams.

## Participantes

* [Gabriel Rosa](https://github.com/gabrielrosa09)
* [Lucas De Oliveira](https://github.com/LucasOliveiraDiasMarquesFerreira)
* [Lucas Ribeiro](https://github.com/lucassouzs)
* [Lucas Victor](https://github.com/Lucas13032003)
* [Zenilda Vieira](https://github.com/zenildavieira)

## Início e término

Na tabela 1 consta o horário de início e o horário de término previsto da reunião, assim como o que horário que foi efetivamente realizado.

<div align="center">
<font size="3"><p style="text-align: center"><b>Tabela 1 - Horários.</b></p></font>

<table>
  <thead>
    <tr>
      <th></th>
      <th>Hora de Início</th>
      <th>Hora de Término</th>
    </tr>
  </thead>
  <tbody>
    <tr>
      <td>Previsto</td>
      <td>20:00</td>
      <td>20:45</td>
    </tr>
    <tr>
      <td>Realizado</td>
      <td>20:13</td>
      <td>22:06</td>
    </tr>
  </tbody>
</table>

<font size="3"><p style="text-align: center">Fonte: <a href="https://github.com/lucassouzs">Lucas Ribeiro</a>, 2023.</p></font>
</div>

## Pauta

* Analisar as observações feitas pelo monitor sobre a Entrega 2;
* Distribuir as issues criadas com base nas observações feitas pelo monitor;
* Ajudar em dúvidas dos integrantes sobre as entregas.

## Atividades

Na tabela 2 encontram-se as atividades definidas e os responsáveis por cada uma delas.

<div align="center">
<font size="3"><p style="text-align: center"><b>Tabela 2 - Atividade a ser desenvolvida. Fonte:</b> </font>
</div>

| Atividades       | Responsável   |
| ---------------- | ------------- |
|Atualizar a metodologia dos cenários|[Lucas Victor](https://github.com/Lucas13032003)|
|Conferir se os cenários possuem os elementos básicos de um cenário|[Lucas Ribeiro](https://github.com/lucassouzs)|
|Detalhar mais as personas de acordo com o critério do professor e justificar a quantidade de personas|[Lucas Victor](https://github.com/Lucas13032003), [Lucas De Oliveira](https://github.com/LucasOliveiraDiasMarquesFerreira)|

<div align="center">
<font size="3">Fonte:</b> [Lucas Ribeiro](https://github.com/lucassouzs).</b></p></font>
</div>

## Conclusão

Foram distribuidas as atividades para cada integrante do grupo.

## Link da Gravação

[Requisitos - Reunião 10](https://www.youtube.com/watch?v=sGUjagrCR9w&feature=youtu.be)

## Histórico de Versão

| Versão | Data | Descrição | Autor | Revisor |
| :----: | ---- | --------- | ----- | ------- |
| `1.0`  |18/10/2023| Criação da ata de reunião | [Lucas Ribeiro](https://github.com/lucassouzs) | [Zenilda Vieira](https://github.com/zenildavieira) |
| `1.1`  |20/10/2023| Conclusão da ata de reunião | [Lucas Ribeiro](https://github.com/lucassouzs) | [Zenilda Vieira](https://github.com/zenildavieira) |
| `1.2`  |21/10/2023| Adição do link da reunião | [Lucas Ribeiro](https://github.com/lucassouzs) | [Zenilda Vieira](https://github.com/zenildavieira) |
